【裁判字號】    88,上易,2384
【裁判日期】    890119
【裁判案由】    竊盜
【裁判全文】
臺灣高等法院高雄分院刑事判決              八十八年度上易字第二三八四號
     上訴人
     即被告   乙○○
右上訴人因竊盜案件，不服台灣高雄地方法院八十八年度易字第三五二二號中華民國
八十八年十月二十八日第一審判決（起訴案號：台灣高雄地方法院檢察署八十八年度
偵字第一一三二二號），提起上訴，本院判決如左：上訴駁回。
    主  文
上訴駁回。
    事實及理由
一本案經本院審理結果，認第一審判決認事用法及量刑均無不當，應予維持，並引用
  第一審判決書記載之事實、證據及理由。（如附件）。
二被告乙○○上訴意旨徒以原審量刑過重而指摘原判決不當，惟查，被告有侵占、竊
  盜等前科，其中竊盜前科二次，最近一次竊盜罪甫於八十六年三月二十三日執行完
  畢，本案又屬連續犯，且為累犯，所竊取之財物為兩面車牌及一部自用小客車，原
  審量處被告有期徒刑一年，堪稱允當，被告上訴為無理由，應予駁回。
三據上論斷，應依刑事訴訟法第三百六十八條、第三百七十三條，判決如主文。
本案經檢察官郭振昌到庭執行職務。
中      華      民      國    八十九    年      一      月     十九     日
                              臺灣高等法院高雄分院刑事第二庭
                                  審判長法官  曾永宗
                                        法官  曾玉英
                                        法官  邱永貴
右正本證明與原本無異。
不得上訴。
                                      書記官  鄭靜芳
中    華    民    國     八十九     年       一       月    二十一    日
附錄本判決論罪之法條：
刑法第三百二十一條第一項第三款：
犯竊盜罪而有左列情形之一者，處六月以上五年以下有期徒刑：
三、攜帶兇器而犯之者。
                                                                        Ｆ
附件：
臺灣高雄地方法院刑事判決                        八十八年度易字第三五二二號
    公  訴  人  臺灣高雄地方法院檢察署檢察官
    被      告  乙○○  男三十五歲（民國○○○年○月○日生）
             住高雄縣林園鄉○○村○○路一六四六巷三號
                        居高雄縣鳳山市○○○路六巷六號（另案在臺灣高雄監獄
                        高雄分監執行中）
                        身分證統一編號：Ｓ一二一五一六四八號
右列被告因竊盜案件，經檢察官提起公訴（八十八年度偵字第一一三二二號），本院
判決如左：
    主  文
乙○○連續攜帶兇器竊盜，累犯，處有期徒刑壹年。
    事  實
一、乙○○曾於民國八十五年間因竊盜案件，經法院判處有期徒刑六月，並於八十六
    年三月二十三日執行完畢，猶不知悔改，復基於意圖為自己不法所有之概括犯意
    ，先於八十七年八月間某日晚上九時許，在桃園市○○街上，以甲○○所有置於
    車牌ＨＺ－八二○二號自小客車上客觀上具有危險性，足供兇器使用之螺絲起子
    一支，竊得丙○○所有車牌ＭＧ－八三一八號自小客車之車牌兩面，復於八十八
    年三月六日凌晨四時許，在彰化縣員林鎮○○里○○街三六七號稅捐處門口，竊
    取甲○○所有，車牌ＨＺ－八二○二號之自小客車一輛，得手後留供己用，並將
    前開竊得之車牌ＨＺ－八二○二號自小客車之車牌卸下，換裝原先竊得之ＭＧ－
    八三一八號車牌兩面。嗣於八十八年三月九日下午三時五十五分許，駕駛上開改
    裝後之車輛行經臺九線四五六公里處，為警臨檢查獲。
二、案經臺東縣警察局大武分局移送臺灣臺東地方法院檢察署呈請本灣高等法院檢察
    署核令移轉臺灣高雄地方法院檢察署檢察官偵查起訴。
    理  由
一、訊之被告乙○○固坦承有於右揭時地竊取丙○○所有ＭＧ－八三一八號自小客車
    之車牌兩面，並將該兩面車牌換裝於甲○○上開車牌ＨＺ－八二○二號自小客車
    上，且於駕駛上開改裝後車輛時為警查獲等事實，惟矢口否認有何竊盜犯行，辯
    稱：伊因不滿丙○○所有上開ＭＧ－八三一八號自小客車佔伊之停車位，才將丙○○上開車輛之車牌拆下取走，而伊與甲○○同住，甲○○上開車輛一向供伊自
    由使用，當日伊亦是見鑰匙在桌上，才取該鑰匙開走上開車輛，事後因甲○○告
    知誤認失竊已報案，而伊本身又係通緝犯，乃將原先竊得之ＭＧ－八三一八號車
    牌改裝在甲○○所有之上開車輛，伊雖知甲○○已報案，但因載父親欲至妹妹家
    ，且已即將到達，故未折返還車云云。
二、經查：被告於右揭時地竊取丙○○所有車牌ＭＧ－八三一八號自小客車之車牌兩
    面之事實，業據被告於警訊（見警卷第一頁至第二頁）及本院審理中（見本院八
    十八年十月十九日審判筆錄）坦承甚明，而該車牌失竊，亦有車輛竊盜、車牌失
    竊資料個別查詢報表－查詢車輛認可資料一件可資佐證，足認被告此部分自白與
    事實相符，而縱因丙○○佔用被告之停車位，被告亦無權乘被害人丙○○不知之
    際，拆卸其車牌，是其所為，仍屬竊盜行為，其就此部分辯稱係因被害人丙○○
    佔其車位憤而拆卸車牌云云，無足據為其有利之認定。又公訴人雖認被害人丙○○失竊上開車牌之時間係被害於警訊中所供承之八十八年三月四日凌晨，惟被告
    於本院審理中翻稱上開二車牌係伊於八十七年八月間某日即已竊得（見本院八十
    八年十月十九日審判筆錄），而依前開查詢車輛認可資料可知，被害人丙○○既
    於八十七年十一月九日即已報案，顯見上開車牌應係於八十七年十一月九日前即
    已失竊，故以被告於本院審理中所供為較可採。至上開車牌ＨＺ－八二○二號車
    輛係被害人甲○○所有，於八十八年三月六日下午三時十分許被害人始發現上開
    車輛被竊等情，業據被害人甲○○於警訊時供述綦詳（見警卷第三頁正面及反面
    ），並有汽車新領牌照登記書影本一紙、贓證物品保領據一紙及車輛竊盜、車牌
    失竊資料個別查詢報表－查詢車輛認可資料一紙附卷足資佐證，而被告於警訊時
    亦坦承上情在卷（見警卷第一頁反面及第二頁），其雖於本院審理中翻異前詞辯
    稱：伊與甲○○同住，平常不需告知甲○○即可自由使用甲○○所有之上開車輛
    云云，惟查依被告所供，其係於八十八年三月六日凌晨四時許開走上開車輛（見
    警卷第一頁反面），已與一般人使用車輛之時間甚異，而其此次駕駛該車並未告
    知被害人一節，已據其於警訊及本院審理中供述甚明，又其係於八十八年三月九
    日下午三時五十五分許，駕駛該車輛為警查獲，距其開走該車已逾三日，亦與一
    般朋友間未經告知暫時使用車輛情形不同，參諸被害人甲○○於發現上開車輛不
    在其停車位置後，並未向被告查詢該車去向即報警處理，且於八十八年三月十日
    尋得該車後接受警訊時仍堅稱該車失竊等情可知，被害人甲○○平時並未允諾被
    告自由使用上開車輛，而被告亦於本院審理中供明被害人有告知其已就該車失竊
    報案情事，衡諸常情，被告要無再占用該車逾三日不還，甚至將該車之車牌卸下
    ，改裝原先竊得之車牌之理，綜上所述，從被告經被害人告知已報案仍拒不返還
    上開車輛，又將該車之車牌卸下改裝原先竊得之丙○○所有之車牌二面，以避免
    警方查緝等情可知，被告前開所辯，係事後卸責之詞，要無可採。本件事證明確
    ，被告犯行洵堪認定。又被告雖聲請傳訊被害人甲○○以證明確有同意上開車輛
    供被告使用，然右揭事實業據被害人甲○○於警訊時供述明確，且有報案紀錄可
    稽，本件事證已臻明確，本院因認無傳訊被害人甲○○之必要，併此敘明。
三、查螺絲起子甚為堅硬，客觀上具有危險性，足以傷害人之身體，係可供兇器使用
    之工具，屬刑法第三百二十一條第一項第三款之兇器，被告竟持之竊取丙○○所
    有ＭＧ－八三一八號自小客車車牌兩面，核其所為，係犯刑法第三百二十一條第
    一項第三款之攜帶兇器加重竊盜罪。又其竊取甲○○所有上開車牌ＨＺ－八二○
    二號自小客車之行為，係犯刑法第三百二十條第一項之竊盜罪。被告前後二次竊
    盜犯行，時間緊密，犯意概括，所犯基本構成要件相同，為連續犯，依刑法第五
    十六條規定，以一攜帶兇器竊盜罪論，並加重其刑。末查被告曾於八十五年間因
    竊盜案件，經法院判處有期徒刑六月，並於八十六年三月二十三日執行完畢，有
    臺灣高雄地方法院檢察署刑案資料查註紀錄表一件附卷可稽，其於五年之內，再
    犯本件最重本刑為有期徒刑以上之罪，為累犯，應依刑法第四十七條之規定加重
    其刑。審酌被告素行非佳，已有二次竊盜前科，又正值青壯，竟不思上進，妄圖
    不勞而獲，而恣意竊取他人財物，不僅造成被害人損失，並影響社會善良風俗，
    惟念其犯後態度尚佳，且上開車輛業已返還被害人甲○○等一切情狀，量處如主
    文所示之刑。至被告持以竊取丙○○所有之上開車牌之螺絲起子一支，被告否認
    為其所有（見本院八十八年十月十九日審判筆錄），且無證據足認係被告所有，
    爰不為沒收之諭知。
據上論斷，應依刑事訴訟法第二百九十九條第一項前段，刑法五十六條、第三百二十
一條第一項第三款、第四十七條，判決如主文。
中      華      民      國      八十八    年    十      月    二十八    日
                                  臺灣高雄地方法院刑事庭
                                      法  官  李麗珠
右正本證明與原本無異。
如不服本判決，應於判決送達後十日內，向本院提出上訴狀。
                                      書記官  簡鴻雅
中      華      民      國      八十八    年    十      月    二十八    日
附錄本案判決論罪科刑法條：
刑法第三百二十一條第一項第三款：
犯竊盜罪而有左列情形之一者，處六月以上五年以下有期徒刑：
三、攜帶兇器而犯之者。


司法院資訊處製作；財團法人民間司法改革基金會備份。
